臺灣臺南地方法院刑事判決
110年度易字第150號
公  訴  人  臺灣臺南地方檢察署檢察官
被      告  黃偉哲


上列被告因侵入住宅案件，經檢察官提起公訴（110年度偵字第2
940號），於本院審理時，被告就被訴事實為有罪之陳述，改依
簡式審判程序審理，本院判決如下：
    主  文
黃偉哲犯侵入住宅罪，處拘役參拾伍日，如易科罰金，以新台幣
壹仟元，折算壹日。扣案鋼質伸縮警棍（甩棍）1支沒收之。
    事  實
一、黃偉哲與鄭樺瞳，前為男女朋友關係，二人於110年1月12日
    分手。鄭樺瞳與黃偉哲分手後，而與馬志宏交往，並與馬志
    宏同住於馬志宏父親馬龍滿所有之臺南市○○區○○街○○路000
    巷00弄00號住處。嗣於民國（下同）110年1月17日下午4時
    許，黃偉哲因不滿鄭樺瞳與其分手，先在臺南市○○區○○街○○
    路000巷00弄00號住處前，逗留徘徊2小時有餘，迨至同日下
    午6時24分許，黃偉哲趁馬志宏之妹妹，進入該住處之際，
    基於無故侵入住宅之犯意，於馬志宏之妹妹即將門關上時，
    以自備鋼質伸縮警棍（即甩棍）1支擋住門，不讓門關上，
    而擅自進入馬龍滿上址供生活起居用之庭院，經馬志宏等人
    加以制止，並報警處理，旋於110年1月17日下午6時25分許
    ，經警到場，在上址住處前，扣得黃偉哲所有之鋼質伸縮警
    棍1支在案。
二、案經告訴人馬龍滿委由馬志宏訴由臺南市政府警察局永康分
    局報請臺灣臺南地方檢察署檢察官偵查起訴。
    理  由
一、本件被告所犯為死刑、無期徒刑、最輕本刑3年以上有期徒
    刑以外之罪，亦非屬高等法院管轄之第一審案件，被告於審
    理程序進行中，就被訴事實為有罪之陳述，經本院告知簡式
    審判程序之旨，並聽取檢察官、被告之意見後，本院依刑事
    訴訟法第273條之1第1項裁定，進行簡式審判程序。是本案
    證據調查，依同法第273條之2規定，不受同法第159條第1項
    、161條之2、161條之3、163條之1及164條至170條所定證據
    能力認定及調查方式限制，合先敘明。
二、上開事實，業據被告於本院審理時，坦承犯行（詳本院卷76
    、79頁），核與告訴代理人馬志宏於警詢供述情節相符，並
    經證人馬志宏及鄭樺瞳於警詢證述甚詳（詳警卷11至23頁）
    ；復有告訴人馬龍滿之告訴委託書、告訴人馬龍滿所有土地
    暨建物所有權狀影本、現場監視器截圖照片3張及扣案鋼質
    伸縮警棍（甩棍）1支在卷可稽（詳警卷25、37至51頁）。
    是被告自白，核與事實相符。被告未經許可，無故侵入他人
    住宅犯行，事證明確，應可認定。　　
三、按所謂住宅，乃指人類日常居住之場所而言（76台上2972號
    判例意旨參照），住宅前庭院有大門、柵欄或圍牆對外區隔
    ，專供住宅內住戶停放車輛、植栽等之用，為住戶住居生活
    經常出入之處所，就該住宅日常居住安全之整體觀之，與該
    住宅有密切不可分之關係，應認係住宅之一部。查本件被告
    雖僅侵入告訴人馬龍滿住宅之庭院而已，然依上說明，庭院
    係住戶住居生活經常出入之處所，與住宅密不可分，自應認
    為係住宅之一部，被告無故侵入告訴人住宅之庭院，自仍屬
    無故侵入他人住宅。核被告所為，係犯刑法第306條第1項無
    故侵入他人住宅罪。
四、爰審酌被告僅因不滿前女友，另交男友，即無故侵入告訴人
    住宅，侵擾告訴人居住安寧，且不顧告訴人令其離去之要求
    ，而與告訴人之子馬志宏發生爭執，實有不該；被告遇事不
    思循理性方式處理，竟持自備甩棍1支，擅自進入告訴人供
    生活起居之庭院，自我克制能力，顯有不足，亦有不當；兼
    衡被告之犯罪動機、目的、手段、國中畢業之智識程度、離
    婚、現待業中之家庭經濟狀況及犯後態度等一切情狀，量處
    如主文所示之刑，並諭知易科罰金之折算標準。
五、末按供犯罪所用、犯罪預備之物或犯罪所生之物，屬於犯罪
    行為人者，得沒收之，刑法第38條第2項前段定有明文。查
    本件扣案鋼質伸縮警棍（甩棍）1支，屬於被告之物，為被
    告所供承，且供本案犯行所用，自應依法宣告沒收。　　　
據上論斷，應依刑事訴訟法第273條之1第1項、第284 條之1、第
299條第1項前段，刑法第306條第1項、第41條第1項前段、第38
條第2項前段，刑法施行法第1條之1第1項，判決如主文。
本案經檢察官吳維仁提起公訴，檢察官高振瑋到庭執行職務。
中　　華　　民　　國　　110 　年　　5 　　月　  24  　日
　　　　　　　　      刑事第一庭  法　官　董武全
以上正本證明與原本無異。
如不服本判決應於收受本判決後20日內向本院提出上訴書狀，並
應敘述具體理由。其未敘述上訴理由者，應於上訴期間屆滿後20
日內向本院補提理由書狀（均須按他造當事人之人數附繕本）「
切勿逕送上級法院」。 
　　　　　　　　　　　　　　　　　書記官　李培聞
中　　華　　民　　國　　110 　年　　5 　　月　　24　　日
附錄法條：
刑法第306條第1項：
無故侵入他人住宅、建築物或附連圍繞之土地或船艦者，處1年
以下有期徒刑、拘役或9千元以下罰金。